# 非专利技术出资

提问人：qinwei99 时间：2011-07-27 10:28:08
我在验资的过程中碰到一个非专利技术出资的，由于非专利技术不像专利技术有专利证书，他只有评估报告，在验资时我们注册会计师怎样才能取得这个非专利技术是出资者本人的证明。*。

回答人：chenyiwei
这种出资方式虽然法律不禁止，但是验资风险极大，包括无法核实出资者在出资之前是否拥有该资产的所有权，以及该资产是否已经交付给被审验单位；难以核实其价值，评估结果出现重大偏差的可能性较大等。因此不建议承接此类出资方式的验资业务。